【裁判字號】    89,上訴,928
【裁判日期】    890627
【裁判案由】    毒品危害防制條例
【裁判全文】
臺灣高等法院臺南分院刑事判決           八十九年度上訴字第九二八號 Ｃ
      上  訴  人
      即  被  告  甲  ○  ○
右上訴人因違反毒品危害防制條例案件，不服臺灣臺南地方法院八十九年度訴字第四
五七號中華民國八十九年六月二十七日第一審判決（起訴案號：臺灣臺南地方法院檢
察署八十九年度毒偵緝字第一三二號及移送併辦案號：同前署八十九年度毒偵字第一
一四一號、八十九年度毒偵字第一三０八號），提起上訴，本院判決如左：
      主      文
上訴駁回。
      事      實
一、甲○○曾因違反肅清煙毒條例案件，經本院判處有期徒刑三年六月確定，甫於民
    國八十四年六月三日執行完畢。復於八十八年間因違反毒品危害防制條例案件，
    經裁定停止戒治，所餘戒治期間交付保護管束期滿，由臺灣臺南地方法院檢察署
    檢察官於八十八年十一月五日以八十八年度戒毒偵字第八一號不起訴處分確定。
    仍不知悔改，復基於概括之犯意，自八十八年十二月二十二日或之前二、三日起
    ，至八十九年三月二十二日或之前二、三日止，先後在臺南市○○路○段六四○
    巷六六號其住處等地，以針筒注射方式施用第一級毒品海洛因多次。嗣分別於八
    十八年十二月二十二日下午五時許、八十九年三月二十日中午十二時許、八十九
    年三月二十二日晚上十時許，經警採其尿液送驗而知悉上情，並經原審法院以八
    十九年度毒聲字第七六一號裁定令入戒治處所，施以強制戒治一年。
二、案經臺南市警察局第五分局、第六分局分別報請臺灣臺南地方法院檢察署檢察官
    偵查起訴及移送併辦。
      理      由
一、訊據上訴人即被告甲○○坦承自八十九年三月間（後又稱同年二月間）開始，先
    後在臺南市○○路○段六四○巷六十六號其住處等地，以針筒注射方式施用第一
    級毒品海洛因多次，惟否認於八十八年十二月二十二日為警查獲前即開始施用第
    一級毒品海洛因。經查被告於八十八年十二月二十二日下午五時許及八十九年三
    月二十日中午十二時許，經警採其尿液送驗結果，均呈嗎啡陽性反應（海洛因代
    謝物），有長榮管理學院毒物研究中心陽性報告書二份附於警卷可稽；又八十九
    年三月二十二日晚上十時許，經警採其尿液送驗結果，亦呈嗎啡陽性反應，有臺
    南市衛生局尿液檢驗成績書一份附於警卷可憑，足見被告於八十八年十二月二十
    二日經警採其尿液送檢驗結果，即呈嗎啡陽性反應，按海洛因經注入人體後，90
    ％以上於二十四小時內自尿中排出，平均可檢出時限約為四十五小時，業據行政
    院衛生署藥物食品檢驗局以八十一年九月八日（八十一）藥檢壹字第八一一四四
    八五號函敘明白，足認被告於八十八年十二月二十二日當日或之前二、三日間確
    有施用第一級毒品海洛因之犯行。本件事證明確，被告犯行堪以認定。被告請求
    將八十八年十二月二十二日下午五時許所採尿液再送驗，因事證已明確，本院認
    無必要，附此敘明。
二、查被告於八十八年間因違反毒品危害防制條例案件，經裁定停止戒治，所餘戒治
    期間交付保護管束期滿，由臺灣臺南地方法院檢察署檢察官於八十八年十一月五
    日以八十八年度戒毒偵字第八一號不起訴處分確定，有該不起訴處分書一份附於
    該署八十八年度他字第一二六０號查卷可參，被告於五年內再犯違反毒品危害防
    制條例第十條第一項施用第一級毒品之罪，業經原審法院以八十九年度毒聲字第
    七六一號裁定令入戒治處所，施以強制戒治一年，有該裁定書一份附於臺灣臺南
    地方法院檢察署八十九年毒偵字第八一二號偵查卷足憑。核被告所為，係犯毒品
    危害防制條例第十條第一項之施用第一級毒品罪。被告施用第一級毒品海洛因前
    後持有海洛因之低度行為，應為其施用之高度行為所吸收，不另論罪。公訴人僅
    就被告於八十八年十二月二十二日或之前二、三日施用第一級毒品海洛因部分起
    訴，被告自八十八年十二月二十三日起，至八十九年三月二十二日或之前二、三
    日止施用第一級毒品海洛因部分雖未經起訴，惟此部分與已起訴且為有罪認定部
    分，有連續犯之裁判上一罪之關係，為起訴效力所及，本院自得一併加以審理。
    被告先後多次施用品海洛因犯行，時間緊接，犯罪構成要件相同，顯係基於概括
    犯意反覆為之，為連續犯，應依連續犯之規定論以一罪，並加重其刑。又被告曾
    因違反肅清煙毒條例案件，經本院判處有期徒刑三年六月確定，甫於八十四年六
    月三日執行完畢，有臺灣臺南地方法院檢察署刑案資料查註紀錄表一份附於偵查
    卷及臺灣高等法院被告全國前案紀錄表一份附於本院卷可按，其於五年以內再犯
    本件有期徒刑以上之罪，為累犯，應加重其刑，並遞加之。
三、原審以被告罪證明確，適用毒品危害防制條例第十條第一項、刑法第十一條前段
    、第五十六條、第四十七條之規定，並審酌被告犯罪之動機、目的、手段、品行
    、犯罪後態度等一切情狀，以被告為累犯，判處有期徒刑一年，認事用法均無違
    誤，量刑亦妥適。被告上訴以其家有母親及三位小孩，原判決量刑過重，求為輕
    判云云，為無理由，應予駁回。
據上論結，應依刑事訴訟法第三百六十八條，判決如主文。
本案經檢察官李傳來到庭執行職務。
中    華    民    國      八十九      年      八      月    三十一      日
                                  臺灣高等法院臺南分院刑事第二庭
                                      審判長法官  游    明    仁
                                            法官  林    永    茂
                                            法官  陳    清    溪
右正本證明與原本無異。
如不服本判決，應於判決送達後十日內向本院提出上訴狀，其未敘述理由者並應於提
出上訴狀後十日內向本院補提理由書（應附繕本)。
                                      法院書記官  嚴    巧    花
中    華    民    國      八十九      年      九      月      一        日
附錄法條：
毒品危害防制條例第十條第一項：施用第一級毒品者，處六月以上五年以下有期徒刑
                              。


司法院資訊處製作；財團法人民間司法改革基金會備份。
